【裁判字號】    97,消債更,1672
【裁判日期】    980506
【裁判案由】    更生事件
【裁判全文】
臺灣板橋地方法院民事裁定          97年度消債更字第1672號
聲  請  人  甲○○
代  理  人  徐豐益律師
上列當事人聲請消費者債務清理事件，本院裁定如下：
    主  文
債務人甲○○自中華民國九十八年五月六日下午四時起開始更生
程序。
    理  由
一、按法院開始更生程序之裁定，應載明其年、月、日、時，並
    即時發生效力，消費者債務清理條例第45條第1 項定有明文
    。
二、本件聲請人向本院聲請更生，主張其有不能清償債務之虞情
    事，債務總金額為新臺幣（下同） 3,870,517元，於消費者
    債務清理條例施行後，於民國 97年8月25日曾發函向最大債
    權金融機構美商花旗商銀行台北分行（下稱花旗銀行）請求
    共同協商債務清償方案而不成立，且其無擔保或無優先權之
    債務總額未逾 1,200萬元，復未經法院裁定開始清算程序或
    宣告破產云云。
三、經查：債務人主張之上開事實，業據提出財產及收入狀況說
    明書、財政部國稅局財產歸屬資料清單、95年度及96年度綜
    合所得稅各類所得資料清單、前置協商收入切結書、戶籍謄
    本、債權人清冊、財團法人金融聯合徵信中心當事人綜合信
    用報告、財團法人金融聯合徵信中心債權人清冊、勞工保險
    被保險人投保資料表 (明細) 、前置協商退件通知函等件為
    證，堪信屬實。本院審酌本件聲請人為計程車駕駛，無須申
    報所得稅，收入視載客量而有多寡，自無從依綜合所得資料
    清單查證其真正收入，應以申請人向銀行申請協商時之收入
    切結書所載每月15,000元為真實，其收入扣除生活費用以行
    政院主計處公佈之低收入戶每人每月最低生活費 9,829元為
    計算標準後僅剩5,000餘元，所剩無幾 。遑論債務人除負擔
    本身基本生活所須外，尚應與配偶林青慧共同負擔其子郭正
    龍之扶養費用15,000元，此有債務人提出其全戶戶籍謄本及
    財產及收等件附卷可憑，復參酌債權銀行美商花旗銀行於97
    年12月11日陳報狀所載，債務人目前尚積欠房貸本金2,921,
    764元，職是，債務人每月亦須固定負擔房貸支出等情，足
    認依債務人之收入，扣除必要生活支出及扶養費用負擔後，
    有不能清償債務之情事存在，且非可歸責於己。此外，本件
    復查無消費者債務清理條例第6條第3項、第8條或第46條各
    款所定駁回更生聲請之事由存在，則債務人聲請更生，應屬
    有據，爰裁定如主文。
中    華    民    國    98    年    5    月     6     日
                  民事第三庭法  官  許月珍
上為正本係照原本作成
本件不得抗告
本裁定已於98年5月6日下午4 時公告。
中    華    民    國    98    年     5    月     6    日
                            書記官  劉鴻傑


司法院資訊處製作；財團法人民間司法改革基金會備份。
